【裁判字號】    97,易,351
【裁判日期】    970902
【裁判案由】    竊盜
【裁判全文】
臺灣宜蘭地方法院刑事判決               97年度易字第351號
公  訴  人  臺灣宜蘭地方法院檢察署檢察官
被      告  丙○○
                    （現在臺灣新店戒治所執行強制戒治中）
上列被告因竊盜案件，經檢察官提起公訴（97年度偵字第2383、
2384、2385號），本院判決如下：
    主  文
丙○○犯如附表一所示之竊盜罪，各處如附表「宣告刑」欄所示
之刑。應執行有期徒刑壹年陸月。
丙○○被訴犯如附表二所示之竊盜罪，均公訴不受理。
    事  實
一、丙○○基於意圖為自己不法所有之竊盜犯意，先後於附表一
    編號1至5所示之時間、地點，以附表一編號1至5所示之方法
    ，分別竊取朱豊裕、馬來西亞商德義第一資產管理股份有限
    公司、貴筑汽車旅館、鄭忠國、吳新宗所管領如附表編號1
    至5「竊得物品」欄所示之財物得手。嗣丙○○於有偵查權
    限之機關及公務員發覺其所犯附表一編號1至3之犯行前，即
    主動向員警供承犯下前述竊案，並自願接受裁判。另經警方
    循線查獲其所犯附表一編號4、5之犯行（詳如附表「查獲經
    過」欄所載）。
二、案經朱豊裕訴由宜蘭縣政府警察局宜蘭分局報請臺灣宜蘭地
    方法院檢察署檢察官偵查起訴。
    理  由
壹、有罪部分：
一、證據能力部分：
    按被告以外之人於審判外之言詞或書面陳述，除法律有規定
    者外，不得作為證據。又被告以外之人於審判外之陳述，雖
    不符前四條之規定，而經當事人於審判程序同意作為證據，
    法院審酌該言詞陳述或書面陳述作成時之情況，認為適當者
    ，亦得為證據。當事人、代理人或辯護人於法院調查證據時
    ，知有第159條第1項不得為證據之情形，而未於言詞辯論終
    結前聲明異議者，視為有前項之同意，刑事訴訟法第159條
    第1項、第159條之5分別定有明文。本件情形，證人朱豊裕
    、鄭忠國、吳新宗、鄭偉、許順凱於警詢之陳述，雖均係
    被告以外之人於審判外之陳述，但檢察官及被告就上開警詢
    之陳述，已同意採為本案證據，依刑事訴訟法第159條之5第
    1項規定，自有證據能力。另被告、檢察官於本院審理時對
    於下列所述之其他證據資料，均不爭執其證據能力，本院審
    酌該等證據資料作成時之狀況，並無不宜作為證據情事，依
    刑事訴訟法第159條之5第2項規定，自得作為證據。
二、認定犯罪事實所憑之依據：
    上揭犯罪事實，迭據被告丙○○於警詢及本院審理時坦承不
    諱，核與證人即被害人朱豊裕、鄭忠國、吳新宗證述之財物
    失竊情節；證人即馬來西亞商德義第一資產管理股份有限公
    司員工鄭偉、貴筑汽車旅館員工許順凱證述之公司財物失
    竊之情節，均相符合，並有宜蘭市○○○路185號建物登記
    謄本、贓物認領保管單二件（鄭忠國、吳新宗）、竊案現場
    指認相片十二張在卷可稽。依此，足徵被告上開自白確與事
    實相符，本件事證已臻明確，被告之犯行均堪予認定，均應
    依法論科。
三、論罪科刑：
    核被告丙○○如附表一之所為，分別係犯附表一「所犯法條
    」欄及「罪名」欄內所載之罪。另被告犯罪後，於有偵查權
    限之機關及公務員發覺其所犯附表一編號1至3三件竊盜犯行
    前，即主動向員警供承犯下前述三件竊案，並自願接受裁判
    （詳如附表「查獲經過」欄所載）之事實，業據被告供明在
    卷，核與證人即承辦員警李宗岳、蘇文郎、王胤中於本院審
    理時證述之情節相符，是被告所為附表一編號1至3三件竊盜
    犯行，均已符自首之要件，爰均依刑法第62條前段之規定減
    輕其刑。又附表一編號4、5二件竊盜犯行之查獲經過為「宜
    蘭分局民族派出所員警蘇文郎、王胤中發現一部車號Q3-656
    2號自小貨車上載有白鐵製圓弧形欄杆四片、白鐵製欄杆一
    片、C型鋼二塊，經查詢發現該自小貨車係屬贓車，且員警
    於該自小貨車上發現一張高速公路過路欠費單上面記載丙○○之資料，因而懷疑丙○○涉嫌竊取該自小貨車及其上之白
    鐵製品，嗣丙○○另案為宜蘭分局偵查隊查獲，員警蘇文郎
    、王胤中便將丙○○帶回宜蘭分局民族派出所詢問，丙○○
    始自白犯下本案犯行，並帶同員警至現場拍照取證。」乙節
    ，業據證人即承辦員警蘇文郎、王胤中於本院審理時證述明
    確，是於被告主動供承犯下附表一編號4、5二件竊盜犯行前
    ，員警已有根據合理懷疑被告竊取白鐵製圓弧形欄杆四片、
    白鐵製欄杆一片、C型鋼二塊（即附表一編號4、5之失竊贓
    物），故被告事後於員警詢問時坦承犯下附表一編號4、5二
    件竊盜犯行，僅屬自白之性質，核與自首之要件不符，自無
    從邀得自首減刑寬典之適用，是被告所辯「附表一編號4、5
    二件竊盜犯行亦是自首」云云，尚非可採。又被告所犯附表
    一之五件竊盜犯行，容有相當之時間間隔，且係在不同地點
    為之，從外觀上可知係不同人之財物，客觀上亦係侵害不同
    之法益，顯非基於於同一竊盜犯意接續為之，其犯意各別，
    行為互殊，自應予分論併罰。爰審酌被告之素行、智識程度
    ；犯罪之動機、目的；各次行竊之手段及所得財物價值；為
    一己私利，先後五次竊取他人財物，惡性非輕；犯後已坦承
    全部犯行，並自首其中三件犯行，態度尚佳及被害人所受損
    害等一切情狀，暨檢察官、被告對於科刑範圍所表示之意見
    後，就被告所為本案五件竊盜犯行，酌情分別量處如附表一
    「宣告刑」欄所示之刑，並合併定其五罪之應執行刑為有期
    徒刑一年六月，以示警懲。
貳、公訴不受理之部分：
一、公訴意旨略以：被告丙○○意圖為自己不法之所有，先後於
    附表二編號1至3所示之時間、地點，以附表二編號1至3所示
    之方法，分別竊取甲○○、乙○○、丁○○所管領如附表二
    編號1至3「竊得物品」欄所示之財物得手。因認被告另涉犯
    刑法第320條第1項之竊盜罪三罪。
二、按於直系血親、配偶或同財共居親屬之間，犯本章之罪者，
    得免除其刑。前項親屬或其他五親等內血親或三親等內姻親
    之間，犯本章之罪者，須告訴乃論，刑法第324條定有明文
    。又按告訴乃論之罪，告訴人於第一審辯論終結前得撤回其
    告訴；告訴經撤回者，應諭知不受理之判決，刑事訴訟法第
    238條第1項、第303條第3款分別定有明文。本件告訴人甲○○、乙○○、丁○○告訴被告丙○○竊盜案件，起訴書認被
    告均係觸犯刑法第320條第1項之竊盜罪。經查：告訴人甲○○係被告之父親，二人間為直系血親之關係、告訴人乙○○
    則係被告之姪女（即乙○○之父親係被告之哥哥），二人間
    為旁系血親三親等之關係、告訴人丁○○則係被告之大嫂（
    即丁○○之配偶係被告之哥哥），二人間為旁系姻親二親等
    之關係，此業據告訴人甲○○、乙○○、丁○○及被告分別
    陳明在卷，故依前舉刑法第324條之規定，被告所涉犯之附
    表二編號1至3三件竊盜罪即均須告訴乃論。茲據告訴人甲○○、乙○○、丁○○於本院97年7月29日準備程序期日，當
    庭以言詞及具狀撤回告訴，此有本院上開期日之筆錄及刑事
    撤回告訴聲請狀一紙在卷可按。依照首開說明，自應就被告
    被訴附表二編號1至3三件竊盜罪之部分，諭知不受理之判決
    。
據上論斷，應依刑事訴訟法第284條之1、第299條第1項前段、第
303條第3款，刑法第320條第1項、第321條第1項第3款、第62條
前段、第51條第5款，刑法施行法第1條之1，判決如主文。
本案經檢察官吳廣莉到庭執行職務。
中    華    民    國    97    年    9     月    2    日
                  刑事第三庭法  官  劉家祥
以上正本證明與原本無異。
如不服本判決應於收受本判決後10日內向本院提出上訴書狀，並
應敘述具體理由。若未敘述理由者，應於上訴期間屆滿後20日內
向本院補提理由書狀(均須按他造當事人之人數附繕本)。
                            書記官  劉謹翊
中    華    民    國    97    年    9     月    2     日
附錄本案論罪科刑法條全文：
中華民國刑法第320條第1項（普通竊盜罪）
意圖為自己或第三人不法之所有，而竊取他人之動產者，為竊盜
罪，處5年以下有期徒刑、拘役或5百元以下罰金。
中華民國刑法第321條第1項第3款（加重竊盜罪）
犯竊盜罪而有左列情形之一者，處六月以上、五年以下有期徒刑
：
三、攜帶兇器而犯之者。
中華民國刑法施行法第1條之1
中華民國九十四年一月七日刑法修正施行後，刑法分則編所定罰
金之貨幣單位為新臺幣。
九十四年一月七日刑法修正時，刑法分則編未修正之條文定有罰
金者，自九十四年一月七日刑法修正施行後，就其所定數額提高
為三十倍。但七十二年六月二十六日至九十四年一月七日新增或
修正之條文，就其所定數額提高為三倍。


司法院資訊處製作；財團法人民間司法改革基金會備份。
